# 请教陈老师租赁准则问题

提问人：江江 33 石石 时间：2020-08-17 16:47:04
根据新的租赁准则，承租人对短期租赁和低价值资产租赁可以选择简化处理，那么如果公司的租赁协议一年一签（虽然长期租赁使用，合同形式上按照一年一签）这种情况是否属于短期租赁，选择简化处理

回答人：chenyiwei
这个问题涉及到对“租赁期”的确定问题。准则对此有原则性规定，不能简单地认为合同形式上的“一年一签”就可以认定为短期租赁。例如，本企业已投入较大成本对租赁资产进行改造以适合本企业的特定用途需求，从经济实质上看只租一年是明显不符合商业逻辑的，期满后续租可能性很大，出租人也为明确表示过到期后不再续租，这时就要考虑续租安排对租赁期认定的影响。
另外，也要考虑到“一年一签”的安排可能导致本企业的权益和经营稳定性缺乏保障（除非是向关联方租赁），不能仅仅为了财务上的美化而不考虑由此可能增加的经营风险。

提问人：致弈 时间：2020-08-26 15:24:00
请教陈版，类似这种形式上的”一年一签“，如果我们几乎可以认定承租方一定会续租。不符合准则第三十二条所涉及的豁免情形。那我们应该如何计量使用权资产及相应租赁负债的价值呢？

回答人：chenyiwei
首先要对预计租赁年限进行合理、谨慎的估计。